【裁判字號】    95,交聲,34
【裁判日期】    950328
【裁判案由】    交管條例聲異
【裁判全文】
臺灣板橋地方法院交通事件裁定          95年度交聲字第34號
原處分機關  交通部公路總局臺北區監理所板橋監理站
異  議  人
即受處分人  乙○○
上列異議人即受處分人因違反道路交通管理處罰條例案件，對於
交通部公路總局臺北區監理所板橋監理站於民國九十五年一月九
日所為之板監裁字第裁四一－Ｃ00000000號裁決處分（
原舉發案號：北縣警交字第Ｃ00000000號），聲明異議
，本院裁定如下：
    主  文
異議駁回。
    理  由
一、本件原處分意旨略以：異議人即受處分人乙○○於民國九十
    四年十一月二十九日上午十時二十分許，騎乘車牌號碼ＮＲ
    九－七一八號重機車，行駛於臺北縣新莊巿建福路與後港一
    路交岔口時，使用手持式行動電話進行撥接，為警當場攔查
    並製單舉發，乃依道路交通管理處罰條例第三十一條之一第
    二項規定裁處罰鍰新臺幣（下同）一千元等語。
二、本件聲明異議意旨略以：本人騎車時有拿行動電話，但並未
    使用，等停車才使用，員警看見本人並未戴安全帽，即尾隨
    在後，等停車完後看到，遂開此罰單，開單地點在建福路而
    不是後港一路，爰請求撤銷原處分云云。
三、按機器腳踏車駕駛人行駛於道路時，使用手持式行動電話進
    行撥接或通話者，處一千元罰鍰，道路交通管理處罰條例第
    三十一條之一第二項定有明文。
四、經查，本件異議人於九十四年十一月二十九日上午十時二十
    分許，騎乘車牌號碼ＮＲ九－七一八號重機車，行駛經過臺
    北縣新莊市○○路與後港一路口時，使用手持式行動電話進
    行撥接及通話，適為在該交岔路口執行交通管制勤務之臺北
    縣政府警察局新莊分局中平派出所警員甲○○目睹上情，立
    即上前攔停並製單舉發，復經原處分機關交通部公路總局臺
    北區監理所板橋監理站裁罰裁罰一千元等事實，有臺北縣政
    府警察局九十四年十一月二十九日北縣交字第Ｃ00000
    000號舉發違反道路交通管理事件通知單影本、交通部公
    路總局臺北區監理所板橋監理站九十五年一月九日板監裁字
    第裁四一－Ｃ00000000號違反道路交通管理事件裁
    決書影本各一件附卷可稽；且證甲○○亦到庭具結證述稱：
    「當時我是在新莊市○○路與後港一路路口與另一位同事執
    行交通管制勤務，當時乙○○騎一輛重型機車未戴安全帽，
    他在路口號誌紅燈的時候停車使用行動電話，號誌變成綠燈
    的時候他仍然未戴安全帽並且繼續使用行動電話，從我面前
    前過，他那時候是沿著建福路騎」、「攔下來之後他看我一
    下，並且還繼續講電話」、「我看到他的時候他是將手機附
    在耳朵旁邊講話，我攔下他的時候，他還跟他朋友說警察把
    他攔下來開罰單」、「因為他整個行動都在我目視所及，從
    他停在那邊講電話我就一直看著他，因為我那時候安全帽戴
    著、機車也發動著，因為我預估他會繼續使用行動電話，果
    然他繼續使用，從十字路口一直到我把他攔下來中間大約距
    離三十公尺」等語綦詳，並有舉發異議人於同一時間地點違
    規未戴安全帽行為之臺北縣政府警察局九十四年十一月二十
    九日北縣警交字第Ｃ00000000號舉發違反道路交通
    管理事件通知單影本一紙在卷足憑，顯見異議人騎乘機車行
    經前開交岔路口時，因其未戴安全帽之違規行為甚為明顯，
    立即為在該交岔路口執行交通管制勤務之警員甲○○目睹此
    情，復發現其又違規在行駛中持續使用手持式行動電話進行
    撥接及通話，甚至從警員甲○○面前駛過，是證人甲○○自
    無誤認異議人係在停車靜止之狀態下使用手持式行動電話之
    可能；況其與異議人素不相識，亦無仇怨，實難認其有何故
    意誣陷異議人之動機與必要。從而，異議人辯稱：伊係在停
    車時才使用行動電話云云，自不足採信。綜上所述，足見異
    議人確有騎乘機器腳踏車行駛於道路時，使用手持式行動電
    話進行撥接及通話之違規行為至明。原處分機關據以援引上
    揭規定，裁處異議人如上所述，依照前開說明，並無不合，
    應予維持。本件異議為無理由，應予駁回。
五、依道路交通案件處理辦法第十九條，裁定如主文。
中    華    民    國    95    年    3     月    28    日
                  交通法庭  法  官  王  瑜  玲
上列正本證明與原本無異。
如不服本裁定，應於裁定送達後5日內向本院提出抗告狀。
中    華    民    國    95    年    3     月    28    日
                            書記官  黃  頌  棻


司法院資訊處製作；財團法人民間司法改革基金會備份。
